最高法院刑事判決　　　　　　九十六年度台上字第二二六二號
上　訴　人　甲○○
選任辯護人　徐鈴茱律師
　　　　　　柯俊吉律師
上列上訴人因違反毒品危害防制條例案件，不服台灣高等法院中
華民國九十六年一月二十五日第二審更審判決（九十五年度上更
(二)字第八三六號，起訴案號：台灣板橋地方法院檢察署八十九年
度偵字第一五五０一號），提起上訴，本院判決如下：
    主  文
原判決撤銷，發回台灣高等法院。
    理  由
本件原判決撤銷第一審科刑之判決，改判論處上訴人共同販賣第
二級毒品罪刑，固非無見。
惟查：(一)、按被告之自白，非出於強暴、脅迫、利誘、詐欺、疲
勞訊問、違法羈押或其他不正之方法，且與事實相符者，得為證
據。被告陳述其自白係出於不正之方法者，應先於其他事證而為
調查。該自白如係經檢察官提出者，法院應命檢察官就自白之出
於自由意志，指出證明之方法，刑事訴訟法第一百五十六條第一
、三項定有明文。原判決認上訴人於警詢、第一次偵訊時所為之
自白與事實相符，據而認定上訴人有販賣第二級毒品甲基安非他
命之犯行，然查上訴人於原審辯稱本件警方於詢問時，員警周志
國以上訴人男友李沛衡是現役軍人，若被抓到移送會被判死刑，
以及警方隨後會跟檢察官說明上訴人是清白的等語，迫誘上訴人
承認連續販賣安非他命予少年李○○（姓名年籍詳卷）之犯行，
其間並曾對上訴人施以肢體上暴力，致上訴人不得不於警詢筆錄
中簽名等情（見原審卷第六三、六四頁）；原判決理由欄僅說明
上訴人辯稱筆錄係警員寫好始要其簽名有違常情，難予採信等語
，而對上訴人所辯伊是遭脅迫、利誘及毆打始簽名等情如何不足
採信，並未加說明，遽行採認上訴人之自白，顯然有應於審判期
日調查之證據未予調查之違誤。(二)、上訴人於原審準備期日已陳
稱對李○○於警、偵訊時之證詞證據能力有爭執，原判決仍採李
○○於警、偵訊之證詞為不利上訴人之認定，卻未說明李○○警
、偵訊之供述如何合於傳聞法則例外之規定而得採為不利上訴人
證據之理由，亦有判決不備理由之違誤。以上或為上訴意旨所指
摘，或為本院得依職權調查之事項，應認原判決有撤銷發回更審
之原因。原判決關於不另諭知上訴人無罪部分，既經檢察官起訴
書指明與前開論罪部分有裁判上一罪關係，依審判不可分原則，
應一併撤銷發回，附予說明。
據上論結，應依刑事訴訟法第三百九十七條、第四百零一條，判
決如主文。
中　　華　　民　　國　九十六　年　　四　　月　二十六　日
                      最高法院刑事第六庭
                          審判長法官  呂　潮　澤
                                法官  吳　昆　仁
                                法官  孫　增　同
                                法官  趙　文　淵
                                法官  吳　　　燦
      本件正本證明與原本無異
                                      書  記  官
中　　華　　民　　國　九十六　年　　五　　月　　二　　日
                                                      v
